臺灣雲林地方法院刑事判決
111年度訴字第229號
公  訴  人  臺灣雲林地方檢察署檢察官
被      告  江俊毅


上列被告因傷害等案件，經檢察官提起公訴（111年度偵字第123
號），被告於準備程序中就被訴事實為有罪之陳述，經告知簡式
審判程序之旨，並聽取當事人之意見後，本院合議庭裁定由受命
法官獨任進行簡式審判程序，並判決如下：
    主      文
乙○○犯恐嚇危害安全罪，處拘役參拾日，如易科罰金，以新臺幣
壹仟元折算壹日。又犯傷害罪，處有期徒刑肆月，如易科罰金，
以新臺幣壹仟元折算壹日。扣案之瓦斯槍壹把（含彈匣壹個）沒
收。
    事實及理由
壹、犯罪事實：
一、乙○○於民國110年8月23日前某日，借款新臺幣（下同）1萬
    元與王守翊（原名甲○○，於111年3月18日改名），嗣經多次
    催討未果，乙○○竟分別為下列犯行：
  ㈠基於恐嚇危害安全之犯意，於110年8月23日晚間11時許，在
    不特定多數人可共見共聞之臉書社群網站，以「PeterJiang
    」帳號留言「甲○○幹你娘如果被我抓到一定先取你手腳筋」
    、「分享送麥當勞薯條找到人即可獲得抽獎獎品1.紅包袋1
    包2.西郎骨頭1份3.帶油鮮血手腳筋1包」等語，以此方式危
    害王守翊之生命、身體安全，令觀看上開留言之王守翊心生
    畏懼，致生危害於其生命、身體安全。
  ㈡於110年9月1日晚間7時許，與不知情之何景文至雲林縣○○鎮○
    ○里○○00號廖哲緯住處前尋找王守翊催討前揭借款，因王守
    翊表示無力償還並欲離開，乙○○竟基於妨害自由及傷害之犯
    意，自其側背包內拿出無殺傷力之瓦斯槍1把，限制王守翊
    離去該處，並持槍托毆打王守翊頭部數次，致王守翊受有頭
    部外傷併頭皮撕裂傷、顱骨骨折之傷害，經廖哲緯聽聞聲響
    後上前勸架，乙○○始離開現場。
二、案經王守翊訴由雲林縣警察局西螺分局報告臺灣雲林地方檢
    察署檢察官偵查起訴。
貳、認定犯罪事實所憑之證據及理由：
一、本案被告乙○○所犯為死刑、無期徒刑、最輕本刑為3年以上
    有期徒刑以外之罪，亦非屬高等法院管轄之第一審案件，其
    於準備程序進行中，先就被訴事實為有罪之陳述，經法官告
    知簡式審判程序之旨，並聽取當事人之意見後，本院合議庭
    裁定，依刑事訴訟法第273條之1規定，由受命法官獨任進行
    簡式審判程序，是本案之證據調查，依刑事訴訟法第273條
    之2規定，不受同法第159條第1項、第161條之2、第161條之
    3、第163條之1及第164條至第170條規定之限制，合先敘明
    。
二、上開犯罪事實，業據被告於本院準備程序、審理時均坦承不
    諱，核與證人即告訴人王守翊於警詢時指述情節大致相符，
    並有證人何景文於偵訊時、證人廖哲緯於警詢、偵訊時證述
    在卷，且有彰化基督教醫院財團法人雲林基督教醫院診斷證
    明書、雲林縣警察局西螺分局扣押筆錄、扣押物品目錄表、
    雲林縣警察局槍枝性能檢測報告表、空氣槍動能初篩報告表
    各1份及刑案現場照片12張附卷可憑，此外，復有扣案之瓦
    斯BB槍1把（含彈匣1個）扣案可佐，綜上足認，被告前開任
    意性自白與事實相符，可以採信。是本案事證明確，被告犯
    行洵堪認定，應依法論科。
參、論罪科刑之理由：
一、妨害自由罪，並非以傷人為當然之手段，若行為人另具有傷
    害故意，且發生傷害結果，自應成立傷害罪名，如經合法告
    訴，即應負傷害罪責（最高法院94年度台上字第4781號判決
    意旨參照）。查前揭犯罪事實㈡部分，被告先拿出上開瓦斯
    槍阻止告訴人離去，復持該瓦斯槍毆打告訴人，致告訴人受
    有前揭傷害，被告毆打之傷害行為實已超出妨害自由之手段
    ，而非被告妨害告訴人行動自由時施強暴之當然結果，即非
    傷害行為可涵括。是核被告就犯罪事實㈠所為，係犯刑法第3
    05條之恐嚇危害安全罪；就犯罪事實㈡所為，係犯刑法第277
    條第1項之傷害罪及同法第304條第1項之強制罪。
二、被告於犯罪事實㈡之密接時間，在同一地點，出於單一犯罪
    目的，妨害告訴人離去之自由，並對告訴人施以暴力行為，
    造成告訴人因此受傷，依社會一般通念，堪認其係以一行為
    同時觸犯強制罪及傷害罪，為想像競合犯，應依刑法第55條
    前段規定，從一重之傷害罪處斷。
三、被告上開所犯恐嚇危害安全罪與傷害罪間，犯意各別，行為
    互異，應予分論併罰。
四、被告固有因違反槍砲彈藥刀械管制條例及毒品危害防制條例
    等案件，於108年間經徒刑執行完畢之前科紀錄，惟公訴意
    旨並未就被告構成累犯之事實及應加重其刑之事項具體指出
    證明方法，本案自不能逕論以刑法第47條第1項所指累犯或
    依該規定加重其刑，爰僅於本判決後述依刑法第57條科刑時
    一併衡酌被告之前揭素行（最高法院110年度台上字第5660
    號判決意旨參照）。
五、爰審酌被告不思循正當途徑解決其與告訴人間之債務糾紛，
    因認告訴人係蓄意拖欠，而分別為上開恐嚇、傷害等行為，
    造成告訴人心理上之恐懼及身體上之傷害，對於社會治安危
    害非輕，所為實有可議，惟念及被告犯後終能坦承犯行，已
    有悔意，另被告迄今固未與告訴人達成和解，然其已繳納告
    訴人住院醫療之費用，且當庭表明賠償之意願（見本院卷第
    46頁），惟因告訴人並無意願致無從調解，有本院調解意向
    調查表及公務電話紀錄各1份附卷可憑（見本院卷第63、65
    頁），可見並非被告毫無賠償之意願，再斟酌被告前有違反
    槍砲彈藥刀械管制條例、毒品危害防制條例等前科紀錄之素
    行，有臺灣高等法院被告前案紀錄表附卷可參，及其自陳高
    職畢業之智識程度、已婚育有3名未成年子女、以搭鷹架為
    業，月收入約3至4萬元不等之家庭生活狀況，兼衡告訴人所
    受傷害之程度，告訴人、檢察官對於科刑之意見（見本院卷
    第23、60頁）等一切情狀，分別量處如主文所示之刑，並均
    諭知易科罰金之折算標準。
六、扣案之瓦斯槍1把（含彈匣1個），係被告所有，用以供作犯
    罪事實㈡犯行所用之物，業經前所認定，爰依刑法第38條第2
    項前項規定，於被告所犯該次犯行項下宣告沒收。
肆、適用之法律：
一、刑事訴訟法第273條之1第1項、第299條第1項前段。
二、刑法第305條、第277條第1項、第304條第1項、第55條前段
    、第41條第1項前段、第38條第2項前段。
三、刑法施行法第1條之1第1項。
本案經檢察官丙○○提起公訴，檢察官吳淑娟到庭執行職務。
中　　華　　民　　國　　111 　年　　6 　　月　　2 　　日
                  刑事第六庭  法  官  鍾世芬
以上正本證明與原本無異。
如不服本判決應於收受判決後20日內向本院提出上訴書狀，並應
敘述具體理由；其未敘述上訴理由者，應於上訴期間屆滿後20日
內向本院補提理由書（均須按他造當事人之人數附繕本）。「切
勿逕送上級法院」。
                              書記官　李沛瑩
中　　華　　民　　國　　111 　年　　6 　　月　　6 　　日
附錄本案論罪科刑法條全文：
中華民國刑法第305條
以加害生命、身體、自由、名譽、財產之事恐嚇他人，致生危害
於安全者，處2年以下有期徒刑、拘役或9千元以下罰金。

中華民國刑法第277條
傷害人之身體或健康者，處5年以下有期徒刑、拘役或50萬元以
下罰金。
犯前項之罪，因而致人於死者，處無期徒刑或7年以上有期徒刑
；致重傷者，處3年以上10年以下有期徒刑。

中華民國刑法第304條
以強暴、脅迫使人行無義務之事或妨害人行使權利者，處3年以
下有期徒刑、拘役或9千元以下罰金。
前項之未遂犯罰之。